臺灣高等法院交通事件裁定　　　　　　100年度交抗字第300號
抗　告　人
即受處分人　劉李蘭妹
上列抗告人因違反道路交通管理處罰條例案件，不服臺灣桃園地
方法院中華民國100年2月18日裁定（100年度交聲字第107號；原
處分案號：交通部公路總局新竹區監理所中壢監理站壢監裁字第
裁53-DB0000000號）提起抗告，本院裁定如下：
    主  文
抗告駁回。
    理  由
一、原處分意旨略以：抗告人即受處分人劉李蘭妹於民國99年11
    月7日14時43分許，駕騎車號RH8-121號普通輕型機車，行經
    桃園縣龍潭鄉○○路與雙連街口闖紅燈，為舉發機關即桃園
    縣政府警察局龍潭分局警員當場拍照採證後，以受處分人有
    「駕車行經有燈光號誌管制之交岔路口闖紅燈」之違規事由
    ，掣單舉發，爰依道路交通管理處罰條例第53條第1項、第
    63條第1項第3款、第85條第1項及違反道路交通管理事件統
    一裁罰基準表第3款之規定，裁受處分人罰鍰新臺幣（下同
    ）1,800元，並記違規點數3點。
二、原裁定意旨略以：依本件舉發違規採證照片內容觀之，第2
    張舉發照片顯示，受處分人駕騎上揭車輛於99年11月7日14
    時43分許，沿桃園縣龍潭鄉○○路行駛至該路與雙連街交岔
    路口，在交岔路口之交通號誌已轉換紅燈時，該機車之前車
    輪已超越停止線被拍攝第2張照片，惟仍未煞停繼續前行，
    攝得之第3張照片，系爭機車繼續直行而未見有右轉彎之動
    作，足認受處分人確有駕車行經有燈光號誌管制之交岔路口
    闖紅燈之交通違規行為。至受處分人另辯稱，在同一時間尚
    有其他車輛越過上揭路口，而執行警員竟未予以舉發云云，
    係屬另一問題，與本件無涉。故本件受處分人確有駕車行經
    有燈光號誌管制之交岔路口闖紅燈之交通違規行為，自屬違
    反道路交通管理處罰條例第53條第1項之規定，是原處分機
    關依道路交通管理處罰條例第53條第1項、第63條第1項第3
    款、第85條第1項及違反道路交通管理事件統一裁罰基準表
    第3款之規定，裁受處分人罰鍰1,800元，並記違規點數3點
    ，核無違誤，受處分人之異議為無理由，應予駁回。
三、本件抗告意旨略以：受處分人雖有於上揭時、地，駕駛系爭
    車輛行經有燈光號誌管制之交岔路口，未停止於停止線後方
    之闖紅燈行為，惟受處分人係欲以唯一之回家途徑，於該路
    口右轉回家，故受處分人係違反紅燈右轉之規定，而應依道
    路交通管理處罰條例第53條第2項論處，非依該條第1項論處
    云云。
四、經查：
(一)、按汽車駕駛人，行經有燈光號誌管制之交岔路口闖紅燈者，
    處1,800元以上5,400元以下罰鍰，並記違規點數3點；道路
    交通管理處罰條例第53條第1項、第63條第1項第3款分別定
    有明文。而道路交通管理處罰條例所稱之汽車，包括機器腳
    踏車，同條例第3條第8款亦定有明文。另道路交通管理處罰
    條例第53條第2項固設有汽車駕駛人行經有燈光號誌管制交
    岔路口闖紅燈右轉之較輕處罰規定，惟此僅指汽車駕駛人行
    經有燈光號誌管制之交岔路口闖紅燈後，「在該交岔路口內
    」右轉彎駛進其原遵行車道之右側車道而言，若係車輛面對
    圓形紅燈時，逕予穿越路口至對面銜接路段，不論係闖紅燈
    左轉、直行或迴轉，均仍應依同條第1項予以裁罰；縱使該
    駕駛人本意係欲駛至對面銜接路段後，在銜接路段「過」路
    口近處之右側另一道路右轉，惟因其駕車係闖紅燈後通過該
    交岔路口直行至對面銜接路段路口，自非屬道路交通管理處
    罰條例第53條第2項所稱之「闖紅燈右轉」，仍應依同條項
    第1項之「闖紅燈」行為處罰。又上揭條文所稱之交岔路口
    ，包括┤字型路口在內。
(二)、受處分人於上揭時間，騎乘車號RH8-121號普通輕型機車，
    行經桃園縣龍潭鄉○○路與雙連街交岔路口闖紅燈，為警員
    當場拍照採證後，以桃警局交字第DB0000000號舉發違反道
    路交通管理事件通知單逕行舉發，原處分機關據此以壢監裁
    字第裁53-DB0000000號裁決書裁處受處分人罰鍰1,800元，
    並記違規點數3點等情，有本件裁決書、交通部公路總局新
    竹區監理所中壢監理站違反道路交通管理事件通知單、桃園
    縣政府警察局龍潭分局99年12月20日龍警分交字第09902617
    8 號暨所附照片3幀存卷足參（見原審卷第8至14頁）。
(三)、受處分人固承認其有於上揭時間，駕騎車號RH8-121號普通
    輕型機車，行經桃園縣龍潭鄉○○路與雙連街口有燈光號誌
    管制交岔路口，未停止於停止線後方之闖紅燈違規行為，惟
    辯稱：其係要紅燈右轉云云。經查：依卷附之第1、2張舉發
    照片所示，受處分人於99年11月7日14時43分許，沿中正路
    由龍潭市區往石門水庫方向行駛，至中正路與雙連街交岔路
    口時，中正路方向之燈號已亮紅燈，而受處分人仍駕車繼續
    往前行駛，並通過停止線（見原審卷第12頁）；次由第3張
    舉發照片所示，受處分人駕駛機車於通過路口停止線駛入上
    開路口內後係直行，其車距離路邊尚約有一部自用小客車之
    寬度，未顯示右轉燈號，其車頭復無右轉或靠右偏駛之任何
    跡象，其車頭並已極接近對面銜接路段路口之行人穿越道之
    地面標線（見原審卷第13頁）。而上開第3張照片亦清楚顯
    示該路口係┤字型路口，受處分人機車行駛方向之該路口內
    右側係成排商店、住家，並無車道可通。是受處分人係騎乘
    機車面對圓形紅燈，逕予穿越上開路口直行駛至對面銜接路
    段路口，其要非「闖紅燈右轉」自明。至於受處分人若係欲
    駛至對面銜接路段後，在銜接路段「過」路口近處之右側某
    一巷道右轉（依受處分人於申訴時提出之地圖可證：其所稱
    之中正路622巷，係「過」上開┤字型路口之近處右側，見
    原審卷第10頁），則非屬「闖紅燈右轉」，仍應依同條項第
    1 項之「闖紅燈」行為處罰，亦見前述。是本件受處分人抗
    告理由，尚不足採。
五、綜上所述，本件事證明確，受處分人有於上揭時、地，因「
    駕車行經有燈光號誌管制之交岔路口闖紅燈」之違規事實，
    應可認定。從而，原審認原處分機關依道路交通管理處罰條
    例第53條第1項、第63條第1項第3款、第85條第1項及違反道
    路交通管理事件統一裁罰基準表第3款之規定，裁受處分人
    罰鍰1,800元，並記違規點數3點，於法無違，駁回受處分人
    之異議，於法相符。受處分人抗告，應予駁回。
據上論結，應依道路交通管理處罰條例第89條前段，刑事訴訟法
第412條，裁定如主文。
中    華    民    國    100    年    3    月    31    日
                  刑事第十三庭  審判長法  官  曾德水
                                      法  官  宋松璟
                                      法  官  王復生
以上正本證明與原本無異。
不得再抗告。
                                      書記官  陳靜雅
中    華    民    國   100    年    4     月    6     日